【裁判字號】    89,訴,175
【裁判日期】    890331
【裁判案由】    毒品危害防制條例
【裁判全文】
臺灣桃園地方法院刑事判決                          八十九年度訴字第一七五號
    公  訴  人  臺灣桃園地方法院檢察署檢察官
    被      告  甲○○
                丙○○
    右二人共同
    指定辯護人  本院公設辯護人  乙○○
右列被告因違反毒品危害防制條例案件，經檢察官提起公訴（八十八年度偵字第一二
九０號、八十八年度偵緝字第一三一一號），本院判決如左：
        主  文
甲○○共同販賣第二級毒品未遂，累犯，處有期徒刑肆年，扣案之第二級毒品安非他
命拾玖包（總驗餘淨重拾貳點肆捌壹柒公克）均沒收銷燬之。
丙○○共同販賣第二級毒品未遂，處有期徒刑參年捌月，扣案之第二級毒品安非他命
拾玖包（總驗餘淨重拾貳點肆捌壹柒公克）均沒收銷燬之，
        事  實
一、甲○○前於民國（下同）八十五年間因違反麻醉藥品管理條例案件，經本院判處
    有期徒刑一年二月確定，並於八十六年一月五日執行完畢，竟仍不知悛悔，與丙
    ○○間係男女朋友關係，均明知年籍不詳綽號「文龍」之成年男子於八十八年九
    月十四日晚上八時許，在桃園縣桃園市○○路某不詳地點，所交付第二級毒品安
    非他命十九包（下稱安非他命，總淨重十二點五六九六公克，鑑析用罄零點零八
    七九公克，餘十二點四八一七公克），係欲販賣予強亦維藉此牟利者，竟與「文
    龍」基於意圖營利之犯意聯絡，於上開時地先予收受上開安非他命十九包後，再
    於同年九月十六日晚上十一時三十分許，攜帶上開安非他命十九包前往桃園縣桃
    園市○○路○段二八八號前等候強亦維前來收取，惟於同日晚上十一時四十分許
    ，即在上址先遭警查獲而未遂，並扣得上開安非他命十九包。
二、案經桃園縣警察局桃園分局報請臺灣桃園地方法院檢察署檢察官偵查起訴。
        理  由
一、訊據被告甲○○、丙○○二人固均坦承於右揭時地攜帶上開安非他命十九包，等
    候強亦維前來收取，惟均矢口否認右揭犯行，辯稱：伊等僅係代「文龍」前來送
    交上開安非他命十九包予強亦維，並無藉此營利之意圖，亦無販賣安非他命之犯
行云云。經查：被告二人右揭犯行業據被告甲○○迭次於本院審理時供稱「八十
    八年九月十三日我並沒有跟林文龍買，八十八年九月十六日晚上被捕獲時，該安
    非他命是林文龍的，他叫我轉交給強亦維，即在查獲地點處轉交給強亦維，但還
    沒轉交即被抓，林文龍叫我順路將該毒品交給強亦維，林文龍係在八十九年九月
    十四日在桃園市○○路晚上八至九點時，他約我碰面，叫我轉交，當時知道這十
    九包為毒品」、「（你有得到任何好處？）我可從這些毒品中偷用一些，林文龍
    沒有給我任何好處」、「（你只負責轉交？）是的，我並沒有販賣」、「（你有
    無偷挖毒品來吸？）約零點二至零點一（公克）左右」、「（你被捕時是否要交
    安非他命給強亦維？）是的」、「（「文龍」把毒品交給你時，已跟你說好時間
    、地點？）他叫我送去那裡的，丙○○並不在現場，我是後來告訴她的」等語，
    核與被告丙○○於本院審理時供稱「我們是在.... 碰到林文龍，他請我們代為
    轉交給強亦維的」、「（甲○○有無拿代轉交的毒品吸食？）有的」、「（為何
    毒品在你身上？）甲○○認為比較安全」、「（你當時知道是毒品？）知道」等
    語及證人強亦維於本院審理時證稱「（當時是否甲○○有要交毒品，結果未交給
    你時即被查獲？）是的」、「（你是跟誰買？）我是跟「文龍」買來吸食」、「
    （你知道甲○○要送安非他命給你？）我不知道，是「文龍」叫我在桃園市○○
    路○段二八八號等」、「（花多少錢買？）八千元」、「（當天有沒有去？）我
    是遲到，所以沒有被抓」、「（「文龍」是否為甲○○？）不是」、「（甲○○
    是在幫忙送貨？）是的」等語，均相符合，復有扣案之上開安非他命十九包，在
    卷可稽，且扣案之上開安非他命十九包經送請鑑定結果，確係含安非他命成份，
    此有憲兵司令部刑事鑑驗中心八十九年二月二十二日（８９）綱得字第０二二０
    五號鑑驗通知書乙紙可佐，應堪認定，是被告二人既均明知「文龍」所交付者係
    安非他命十九包，且亦均明係「文龍」欲販賣予強亦維而請託其等代為送交者，
    而被告甲○○復藉此自上開十九包安非他命中抽取約零點一至零二公克之安非他
    命供己無償施用，足證被告二人顯均有藉之無償獲取零點一至零點二安非他命施
    用之利益及代「文龍」送交上開安非他命十九包予強亦維收取之販賣安非他命之
    構成要件行為，均堪認定。被告二人所辯，顯均係事後卸責之詞，不足採信。被
   告二人犯行均臻明確，應予依法論科。
二、核被告二人所為，均係犯毒品危害防制條例第四條第五項、第二項之販賣第二級
    毒品未遂罪。公訴人認被告二人係先於八十八年九月十三日向「文龍」購得上開
    安非他命十九包後，嗣機分售，而於右揭時地遭警查獲，並扣得上開安非他命十
    九包，而認被告二人均涉有毒品危害防制條例第五條第二項之意圖販賣而持有第
    二級毒品罪嫌云云。雖被告甲○○於警訊初供中供稱其係於八十八年九月十三日
    向「文龍」購入上開安非他命十九包後，欲再販賣予「小偉（即強亦維）」時先
    遭警查獲云云，惟被告甲○○此部分所述，不僅業據其本人迭次於偵查中及本院
    審理時堅決否認在卷，而供稱其僅係代「文龍」送交上開安非他命十九包予強亦
    維等語，且亦核與證人強亦維於本院審理時證述情節相符，應堪採信，是公訴人
    此部分所述，容有誤會，應依刑事訴訟法第三百條規定，變更公訴人原起訴所引
    應適用之法條，合先敘明。被告二人不僅被告二人自「文龍」處收受上開安非他
    命十九包後，未及轉交予強亦維即於右揭時地先遭警查獲而未遂，依刑法第二十
    五條第一項規定，為未遂犯，應依同法第二十六條前段規定，按既遂犯之刑減輕
    之。被告二人持有安非他命之低度行為，為其販賣安非他命之高度行為所吸收，
    不另論擬。又被告二人所犯上開之罪與「文龍」間，有犯意聯絡及行為分擔，均
    為共同正犯。被告甲○○前於八十五年間因違反麻醉藥品管理條例案件，經本院
    判處有期徒刑一年二月確定，並於八十六年一月五日執行完畢，此有臺灣桃園地
    方法院檢察署刑案資料查註紀錄表乙份可佐，其復於五年內再犯有期徒刑以上之
    本罪，為累犯，應依刑法第四十七條規定加重其刑。（法定本刑無期徒刑部分，
    依法不得加重）並依法先加後減之。爰審酌被告二人均明知上開安非他命十九包
    係「文龍」欲販賣予強亦維者，竟為代其送交強亦維，而予收受在先，並從中牟
    取無償施用安非他命些許之利益，復於右揭時地欲送交強亦維收受時先遭警查獲
    ，已損及社會之安全、國人之健康及其犯罪後之態度等一切情狀，各量處如主文
    所示之刑，以資儆懲。
    至於扣案之上開安非他命十九包，均應依毒品危害防制條例第十八條第一項前段
    規定，宣告沒收銷燬之。
據上論斷，應依刑事訴訟法第二百九十九條第一項前段、第三百條，毒品危害防制條
例第四條第五項、第二項、第十八條第一項前段，刑法第十一條前段、第二十八條、
第二十六條前段、第四十七條，判決如主文。
本案經檢察官黃謀信到庭執行職務。
中      華      民      國      八十九    年     四     月     五     日
                          臺灣桃園地方法院刑事第四庭
                              法  官  林 晏 鵬
右正本證明與原本無異。
如不服本判決，應於判決送達後十日內向本院提出上訴狀( 應附繕本 )，上訴於
臺灣高等法院。
                              書記官  張 雅 慧
中        華        民        國   八十九   年   四   月    七    日
附論罪科刑依據之法條：毒品危害防制條例第四條
製造、運輸、販賣第一級毒品者，處死刑或無期徒刑；處無期徒刑者，得併科新臺幣
一千萬元以下罰金。
製迼、運輸、販賣第二級毒品者，處無期徒刑或七年以上有期徒刑，得併科新台幣七
百萬元以下罰金。
製造、運輸、販賣第三級毒品者，處五年以上有期徒刑，得併科新臺幣五百萬元以上
罰金。
製迼、運輸、販賣專供製迼或施用毒品之器具者，處一年以上七年以下有期徒刑，得
併科新臺幣一百萬元以下罰金。
前四項之未遂犯罰之。


司法院資訊處製作；財團法人民間司法改革基金會備份。
